# 股东用享有对被投资单位的权益抵减对被投资单位债务以及相关收入的确认

提问人：xzp369 时间：2018-01-11 20:33:34
甲公司实收资本 1000 万，由股东A（股权比例51%，出资 510 万）和股东B（股权比例49%，出资 490 万）投资设立，甲公司经营 2 年发生前期开办费 150 万，净资产 850 万，预计无法持续经营，打算进行破产清算。甲公司存续期间销售货物一批给股东B，成本 490万，销售价格 550 万（为简化不考虑涉税影响），货已发，股东B已经向第三方销售。股东B目前经营状况不佳，预计可支付133.5万元，剩下416.5万打算通过所持有甲公司49%股权抵偿（850*49%=416.5），在这种情况下甲公司是否可以确认销售收入 550 万元？
希望得到陈版及各位老师的耐心解答，谢谢！

回答人：chenyiwei
按照你说的情况，甲公司此前未确认该笔销售收入？如果是，则在“以股抵债”的协议签订后，甲公司可以确认该笔销售收入，并将应收账款和相应的权益科目互相抵冲（依次冲减股本（归股东B的金额），资本公积，盈余公积，未分配利润）